【裁判字號】    98,訴,1319
【裁判日期】    990317
【裁判案由】    妨害風化
【裁判全文】
臺灣屏東地方法院刑事判決              98年度訴字第1319號
公  訴  人  臺灣屏東地方法院檢察署檢察官
被      告  丁○○
            乙○○
上列被告因妨害風化案件，經檢察官提起公訴（98年度偵字第23
05號、第6973號），本院判決如下：
    主  文
丁○○、乙○○共同犯圖利媒介性交罪，各處有期徒刑陸月，如
易科罰金，均以新臺幣壹仟元折算壹日。
    事  實
一、丁○○係址設屏東縣東港鎮○○路26之28號「美好理容護膚
    店」之實際負責人，其自民國97年底起以每日新臺幣（下同
    ）800 元之薪資雇用乙○○擔任上揭護膚店之櫃檯人員，並
    與乙○○共同基於意圖使女子與他人為性交行為而媒介以營
    利之犯意聯絡，媒介已滿18歲之越南籍女子丙○○等人與不
    特定之男客為性交行為，當有男客前來店內消費時，即由乙○○帶領男客至「美好理容護膚店」之3 樓包廂內，使丙○○等與男客性交易，收費2,500 元，然後由丙○○等人與護
    膚店六四拆帳（即每獲利1,000 元，丙○○等人得600 元，
    丁○○得400 元），以此方式媒介丙○○等人與男客在上址
    店內為性交易，嗣於98年3 月22日晚上9 時35分許，適有男
    客甲○○前往上址消費，乙○○將甲○○帶往該店3 樓使甲○○與丙○○為性交易後，為警執行臨檢勤務時當場查獲，
    並扣得已使用及未使用之保險套各1 枚、潤滑液1 瓶。
二、案經屏東縣政府警察局東港分局報告及臺灣屏東地方法院檢
    察署檢察官自動檢舉偵查起訴。
    理  由
一、按被告以外之人於審判外之陳述，雖不符前四條之規定，而
    經當事人於審判程序同意作為證據，法院審酌該言詞陳述或
    書面陳述作成時之情況，認為適當者，亦得為證據。當事人
    、代理人或辯護人於法院調查證據時，知有第159條第1項不
    得為證據之情形，而未於言詞辯論終結前聲明異議者，視為
    有前項之同意，刑事訴訟法第159 條之5 定有明文。本判決
    下列所引之證據，被告均未爭執其證據能力，亦未於本案言
    詞辯論終結前對證據能力聲明異議，依上開規定，視為被告
    同意作為證據，且經本院審酌該等言詞陳述作成時之情況及
    證據取得過程等節，認亦適宜作為證據，自得為被告裁判基
    礎之證據資料。
二、訊據被告丁○○、乙○○均矢口否認有何意圖使女子與他人
    為性交行為，而媒介以營利之犯行。被告丁○○辯稱：否認
    檢察官所起訴的犯罪事實，我的店沒有從事性交易，那是小
    姐個人的行為，有跟小姐說要性交易自行去外面，不可在店
    裡做云云；被告乙○○則辯稱：否認有檢察官所起訴的犯罪
    事實，我只是把客人帶到二樓，不是要從事性交易，那是小
    姐個人的行為云云。經查：
(一)、被告丁○○為「美好理容護膚店」之實際負責人，係以22萬
    元之價格自田建寶受讓該店，並以每日薪資800 元雇用乙○○擔任護膚店之櫃檯人員，負責帶客人上樓讓小姐按摩，警
    員於98年3 月22日晚上9 時35分許，在「美好理容護膚店」
    執行臨檢勤務時，丙○○正與男客甲○○在該店3 樓發生性
    交易之事實，業據被告丁○○、乙○○、證人丙○○分別於
    警詢、檢察官偵訊中陳述明確，並據證人甲○○於檢察官偵
    訊及本院審理中結證明確，復有屏東縣警察局東港分局臨檢
    現場紀錄表、扣押物品目錄表、查獲現場照片8 張在卷可證
    ，並有已使用及未使用之保險套各1 枚、潤滑液1 瓶扣案可
    資佐證，堪以認定。
(二)、證人甲○○於上開時間一進入「美好理容護膚店」，即由被
    告乙○○直接帶至三樓，丙○○已在三樓，見甲○○上樓即
    脫光衣服，與甲○○為性交易之行為，因甲○○攜帶之金錢
    不夠，被告乙○○告知可以打電話請朋友送錢過來，性交易
    結束後，代價係2,500 元，甲○○前往一樓之櫃檯欲繳錢時
    ，因僅帶1,500 元，尚不足1000元，正準備打電話請朋友送
    錢過來，即為警查獲等情，業據證人甲○○於本院審理中結
    證：我去那間店共二次，第一次去按摩，按了十幾分鐘，一
    節800 元，一節15分鐘，我進去就說要按摩，第二次進去，
    被告乙○○就帶我去三樓，是去按摩，並要性交易，被告乙○○帶我去三樓，小姐就來，小姐脫光光，我說錢不夠，被
    告說可以打電話給朋友，第二次我還沒付錢，正要打電話，
    警察就來，我沒有錢給小姐，因為我錢帶不夠，第一次按摩
    付錢給被告乙○○，性交易是2,500 元，是在櫃檯繳，但我
    錢不夠，錢給櫃檯誰都可以等語明確（本院99年3 月3 日審
    判筆錄）。另證人甲○○於檢察官偵查中亦結證：我有在東
    港的美好理容護膚店有性交易，有人介紹美好理容護膚店有
    女孩子可以玩，我那天進去，乙○○就帶我上去3 樓，我之
    前去過1 次，我跟乙○○說我要按摩，他就直接帶我上去3
    樓，我忘記第1 次去2 或3 樓，好像是2 樓，第1 次去只有
    按摩，我拿1000元，好像找我2 百或3 百元，因那次錢不夠
    ，我沒有玩，隔天我又帶1500元，小姐說要2500元，我和小
    姐不認識，沒講什麼話，性交易要2500元，當天錢本來要拿
    給櫃檯的乙○○，警察就下來了等語明確（偵卷第32至33
    頁）。證人甲○○於檢察官偵訊及本院審理中均證述係被告
    乙○○直接帶伊至三樓，與丙○○為性交行為後，擬至一樓
    櫃檯繳錢給乙○○時，即為警查獲，前後證述一致，且甲○○與被告丁○○、乙○○平日並無仇隙，自無設詞誣陷被告
    二人之理。又證人丙○○係越南籍之女子，於檢察官偵訊時
    證稱：我在美好理容護膚店工作4 天等語（偵卷第21至22
    頁），另丙○○之居留效期自2008年9 月21日至2009年3 月
    21日止，有外僑居留資料查詢明細1 紙附警卷（28頁）可按
    ，若非美好理容護膚店媒介丙○○與男子為性交易，丙○○
    可藉性交易獲取較高之報酬，以丙○○僅工作4 日，且已逾
    居留期限，應不致冒為警查獲，遭遣返出境之危險，而從事
    性交易之行為。又被告二人固一致陳稱美好理容護膚店按摩
    係1 節(90 分鐘)1,000元等語，然丙○○於警詢時證稱：按
    摩是90分鐘1,000 元等語，於檢察官偵訊中改稱：1 小時1,
    000 元等語，前後之陳述已不相符合。況證人甲○○於本院
    審理中結證：按摩1 節15分鐘800 元等語，甲○○於偵查中
    亦證稱：我忘記第1 次去2 或3 樓，好像是2 樓，第1 次去
    只有按摩，我拿1000元，好像找我2 百或3 百元，因那次錢
    不夠，我沒有玩。隔天我又帶1500元，小姐說要2500元等語
    ，顯見按摩1 次應是700 元或800 元，且僅有15分鐘。據此
    ，被告丁○○、乙○○二人前開所辯與事實不符，顯係事後
    飾卸之詞，委無可採。綜上所述，本件事證已臻明確，被告
    丁○○、乙○○上開意圖使女子與他人為性交行為而媒介以
    營利之犯行，均堪以認定，自應依法論科。
三、按刑法第231 條第1 項所謂意圖營利媒介性交罪，祇需行為
    人主觀上有營利之意圖，客觀上就他人間所為之性交行為，
    進行事前之居間介紹，即為已足。查本件被告丁○○經營「
    美好理容護膚店」，被告乙○○則在現場櫃檯負責帶客人上
    樓、事後收款等工作，足認被告丁○○、乙○○均有以意圖
    使女子與他人性交而媒介以營利之故意，是核被告丁○○、
    乙○○所為，均係犯刑法第231 條第1 項之意圖使女子與他
    人為性交行為，而媒介以營利罪。被告丁○○、乙○○間，
    就上開犯行分別有犯意聯絡及行為分擔，均為共同正犯。爰
    審酌被告丁○○、乙○○為圖一己私利，媒介女子與他人從
    事性交易，更以此牟利，破壞社會善良風俗，嚴重扭曲社會
    價值，所為均不足取，犯後未能坦承犯行，難認已有悔悟等
    一切情狀，分別量處如主文所示之刑，並分別諭知如易科罰
    金之折算標準，以資懲儆。末就扣案之已使用及未使用之保
    險套各1 個、潤滑液1 瓶，並無證據證明係被告二人所有，
    既無從認定該保險套及潤滑液究係被告所有，故毋庸為沒收
    之諭知，併予敘明。
據上論斷，依刑事訴訟法第299 條第1 項前段，刑法第28條、第
231 條第1 項、第41條第1 項前段，刑法施行法第1 條之1 ，判
決如主文。
本案經檢察官劉昀到庭執行職務
中    華    民    國    99    年    3     月    17    日
                  刑事第一庭  審判長法  官  潘正屏
                                    法  官  黃紀錄
                                    法  官  涂裕洪
以上正本證明與原本無異。
如不服本判決應於收受判決後10日內向本院提出上訴書狀，並應
敘述具體理由；其未敘述上訴理由者，應於上訴期間屆滿後20日
內向本院補提理由書（均須按他造當事人之人數附繕本）「切勿
逕送上級法院」。
中    華    民    國    99    年    3     月    17    日
                                    書記官  卓春成
附錄論罪科刑法條：
刑法第231 條第1 項
意圖使男女與他人為性交或猥褻之行為，而引誘、容留或媒介以
營利者，處5 年以下有期徒刑，得併科10萬元以下罰金。以詐術
犯之者，亦同。

司法院資訊處製作；財團法人民間司法改革基金會備份。
